臺灣高等法院刑事判決　　　　　　　　　　　　　　九十年度上訴字第三七二八號
　　上　訴　人
　　即　被　告　甲○○
　　選任辯護人　徐國楨
　　　　　　　　曾能煜
右上訴人因毒品危害防制條例案件，不服臺灣新竹地方法院八十九年度訴字第三六四
號，中華民國九十年九月十八日第一審判決（起訴案號：臺灣新竹地方法院檢察署八
十八年度偵字第六八三七號）提起上訴，本院判決如左：
    主  文
上訴駁回。
    事  實
一、甲○○前曾因違反麻醉藥品管理條例案件，經臺灣新竹地方法院於民國（下同）
    八十五年一月四日判處有期徒刑八月，於同年十二月三十一日執行完畢；又因違
    反麻醉藥品管理條例案件，經同法院於八十五年六月五日判處有期徒刑六月，於
    八十六年七月二日執行完畢。仍不知悛悔；其明知安非他命為毒品危害防制條例
    所定之第二級毒品，不得非法販賣、持有，竟仍意圖營利，基於販賣第二級毒品
    安非他命之概括犯意，先於不詳時間、地點，向綽號「小惠」之不詳姓名年籍之
    成年女子，以不詳之價格購得安非他命，再用電話與丙○○聯絡，每次均以重量
    不詳之安非他命二小包新臺幣（下同）二千元之價格，連續於八十八年二月底某
    日（起訴書誤載為三月，應予更正），在新竹市關東國小販賣第二級毒品安非他
    命予丙○○二次，於八十八年六月間某日，在關東市場販賣第二級毒品安非他命
    予丙○○一次；又承前同一販賣第二級毒品安非他命圖利之概括犯意，以電話與
    乙○○聯絡，每次均係以每小包重量不詳之第二級毒品安非他命一包一千元之價
    格，於同年五月二十五日前一週即五月中旬某日之不詳時間，及同年五月二十五
    日凌晨零時許，在新竹市○○路○段五二五巷鎮安宮廟口前及甲○○家門口處，
    連續二次販賣第二級毒品安非他命予乙○○。嗣於八十八年五月二十五日凌晨零
    時三十分許，因乙○○為警查獲施用安非他命，經供出上情；及因丙○○之檢舉
    ，經警循線於八十八年九月十二日上午十時三十分許，在新竹市○○路○段五一
    七號烤乳豬店內，查獲甲○○，並當場扣得其所有之第二級毒品安非他命二包（
    淨重二七．八二公克，包裝重一．一七公克）。
二、案經新竹市警察局第二分局報請臺灣新竹地方法院檢察署檢察官偵查起訴。
    理  由
一、訊之被告甲○○固坦承扣案之安非他命係其以四萬元之代價購自綽號「小惠」之
    人，但矢口否認有何販賣安非他命之犯行，辯稱：丙○○曾偷過伊車被伊修理，
    是警察要丙○○指認伊，伊並不認識乙○○，亦未販賣安非他命予丙○○、乙○○云云。惟查：
  (一)被告甲○○為警查獲時所扣得之白色結晶，經送請法務部調查局以氣相層析質譜
    儀分析法及化學分析法鑑驗結果確屬第二級毒品安非他命，淨重二七．八二公克
    ，包裝重一．一七公克，亦有該局八十九年十一月二十七日（八九）陸（一）字
    第八九０八五九九四號檢驗通知書一紙在卷可證（見原審卷第八十四頁）。
  (二)證人丙○○於警訊中指證：（向甲○○）一次均購買二小包，以新臺幣二千元購
    買；共向甲○○購買三次，每次均在關東市場或關東國小地方交易云云（見偵查
    卷第七頁）。在檢察官偵查中仍具結證稱：（曾向甲○○買過安非他命）二、三
    次，有二次在今年三月份、一次在六月份；前二次在關東國小，第三次在關東市
    場；（價格）一千元不到一公克；我也沒與他打過架，也沒欠他錢等語（見偵查
    卷第四０頁）。在原法院審理中證人丙○○原否認有向被告購買安非他命（見原
    審卷第十八頁、第十九頁、第四十三頁）；嗣又指證：我先打電話給他（甲○○
    ），有時候他打電話給我，約定在關東橋市場和關東國小交貨；... （在法院審
    理中為何翻供）在開庭前，甲○○連續好幾天來找我，要我翻供說沒有跟他買云
    云（見原審卷第一一二頁）。在本院調查中又否認有向被告購買安非他命，但仍
    供陳：在警訊中有供陳向被告購買安非他命等語（見本院九十一年一月二十五日
    訊問筆錄）。證人乙○○亦於警訊時證稱：我是在八十八年五月二十五日上午凌
    晨０時十五分許在竹市○○里○○路○段五二五巷內（鎮安宮）廟口處，以新臺
    幣一千元向甲○○購買，我購買沒多久後就被警方查獲，當時購買０．三公克；
    ... 我共向甲○○購買二次安非他命，時間、日期我忘記了，一次是在八十八年
    五月二十五日前一星期，在他家門口處，另一次就是被警方查獲時云云（見偵查
    卷第四十六頁背面、第四十七頁）。在原法院審理中證人乙○○原否認有向被告
    購買安非他命（見原審卷第十九頁）；嗣又指證：我有跟被告買過安非他命；第
    一次（八十八年五月二十五日被查獲前一個星期左右）我是在被告的家門口跟他
    買安非他命，另外一次（五月二十五日）是我跟朋友去被告家附近的巷口廟口跟
    他買安非他命，我朋友用手錶跟他換（見原審卷第一三三頁）。在本院調查中囑
    託臺灣新竹地方法院訊問中雖否認有向被告購買安非他命，但仍供陳：在警訊中
    有供陳向被告購買安非他命等語（見本院卷附臺灣新竹地方法院九十一年五月八
    日訊問筆錄）。證人丙○○、乙○○所為之供證，前後雖有所不同；然依案重初
    供之理論，另參諸被告獲案時為警扣得之第二級毒品安非他命多達二七．八二公
    克，衡情顯非單純供自己吸用觀之，證人丙○○、乙○○於警訊中所為之指證（
    其中丙○○所指八十八年三月間之購買時間，依卷內資料及被告在押時間相互勾
    稽，應係八十八年二月間某日之誤），應非出自含怨誣攀，而可採信。其等事後
    翻供，無非意在迴護被告，尚不能執此即為被告有利之認定。
  (三)被告於檢察官偵查中已供承：扣案之安非他命係向「阿美」之人所購買云云。其
    雖另辯稱：其與證人丙○○有過節，證人曾偷過他的車，伊不認識乙○○等語。
    然據已證人丙○○於偵查中（見偵查卷第四十頁背面），證人乙○○於警訊及原
    法院訊問時（見偵查卷宗第四十七頁、原審卷第一百三十四頁）堅決否認。經原
    法院調取證人丙○○竊盜前案判決，亦查無竊取被告車輛之相關資料（見卷附臺
    灣桃園地方法院八十八年度易字第六六三號刑事判決）。再查，證人即查獲本案
    警員張秋量在原審證稱：是丙○○、乙○○指認他才知被告有在販賣安非他命，
    才循線查獲被告云云（見原審卷第五十二頁）；核與證人丙○○在檢察官偵查中
    指陳：我去檢舉他才被查獲，我知道他販毒等語（見偵查卷宗第四十一頁），亦
    相符合。證人丙○○、乙○○既與被告原無任何恩怨、糾葛，衡情實無任意誣陷
    被告之動機及理由。另參以，被告於警訊中先是否認認識證人丙○○，俟經警方
    將所查獲被告之電話簿，提示有證人丙○○之聯絡電話時（見偵查卷宗第八頁）
    ，被告方改稱與證人有過節，係證人藉機報復等語，凡此均足見被告所辯，均係
    訴訟中面對不利於己之證據時，編撰用以卸責之詞，尚不足採。
  (四)被告甲○○販賣予證人丙○○、乙○○之安非他命雖因未經扣案而無從知悉其重
    量。然毒品之防制為我國政府近年來施政之重要政策，除定有重典以為遏止毒品
    之氾濫外，各級檢警機關亦多方取締不遺餘力，毒品之黑市價格亦節節攀昇；被
    告果非意在營利，自無干冒重刑，先為籌資購入安非他命，再轉售予證人丙○○
    、乙○○之理。被告販賣安非他命意在圖利，亦可認定。
  (五)依證人丙○○警訊中之證述，其曾向被告購買三次，金額每次二千元（見偵查卷
    宗第七頁）；而證人乙○○於警訊中亦供稱向被告購買二次，金額一千元（見偵
    查卷宗第四十七頁）。由此計算，被告歷次販賣毒品所得財物總額為八千元。
  (六)綜上各節所述，被告所辯無非臨訟卸責之詞，委無足採。本案事證明確，被告犯
    行已可認定。
二、核被告為，係犯毒品危害防制條例第四條第二項之販賣第二級毒品罪；被告販賣
    毒品前後持有第二級毒品安非他命之低度行為，為販賣第二級毒品安非他命之高
    度行為所吸收，不另論罪。其先後多次販賣第二級毒品犯行，時間相近，觸犯構
    成要件相同之罪名，顯係基於概括之犯意反覆為之，為連續犯，應依刑法第五十
    六條規定論以一罪，並依法就法定刑有期徒刑部分加重其刑（無期徒刑部分依法
    不得加重）。又，被告前曾因違反麻醉藥品管理條例案件，經臺灣新竹地方法院
    於八十五年一月四日判處有期徒刑八月，於同年十二月三十一日執行完畢；再因
    違反麻醉藥品管理條例案件，經同法院於八十五年六月五日判處有期徒刑六月，
    於八十六年七月二日執行完畢，有本院被告全國前案記錄表在卷可稽，其於五年
    之內再犯本件有期徒刑以上之罪，為累犯，應依刑法第四十七條規定，遞予加重
    其刑。
三、原審基此，適用毒品危害防制條例第四條第二項、第十八條第一項前段、第十九
    條第一項前段，刑法第十一條、第五十六條、第四十七條之規定，並審酌被告犯
    罪之動機、目的（在謀取不法財物）、手段（尚非以暴力為之，然對社會有重大
    危害），所販賣之安非他命數量不多，所得利益非鉅及犯罪後否認犯行等一切情
    狀，量處有期徒刑柒年陸月。並以扣押在案之安非他命（淨重二七．八二公克，
    包裝重一．一七公克），係第二級毒品，應依毒品危害防制條例第十八條第一項
    前段規定沒收銷燬之。至於被告甲○○販賣第二級毒品安非他命各次所得財物現
    金八千元，係因犯販賣第二級毒品罪所得之財物，雖未經扣案，仍應依毒品危害
    防制條例第十九條第一項前段之規定沒收之，如全部或一部不能沒收時，以其財
    產抵償之。其認定事實、適用法律及量處刑期均為妥適。被告上訴意旨仍否認有
    販賣第二級毒品犯行，並無理由，應予駁回。
據上論斷，應依刑事訴訟法第三百六十八條，判決如主文。
本案經檢察官田炳麟到庭執行職務。
中      華      民      國    九十一    年      六      月      六      日
                              臺灣高等法院刑事第十二庭
                                  審判長法  官   劉  景  星
                                        法  官   陳  志  洋
                                        法  官   陳  博  志
右正本證明與原本無異。
如不服本判決應於收受送達後十日內向本院提出上訴書狀，其未敘述上訴之理由者並
得於提起上訴後十日內向本院補提理由書（均須按他造當事人之人數附繕本）。
                                        書記官   陳  嘉  文
中      華      民      國    九十一    年     六       月     七       日
附錄  本判決論罪科刑法條：
毒品危害防制條例第四條第二項
製造、運輸、販賣第二級毒品者，處無期徒刑或七年以上有期徒刑，得併科新臺幣七
百萬元以下罰金。
